【裁判字號】    98,交聲,1821
【裁判日期】    980911
【裁判案由】    違反道路交通管理處罰條例聲明異議
【裁判全文】
臺灣臺北地方法院交通事件裁定      98年度交聲字第1821號
原處分機關  交通部公路總局臺北區監理所
異  議  人
即受處分人  甲○○
上列異議人即受處分人因違反道路交通管理處罰條例案件，對於
原處分機關交通部公路總局臺北區監理所於民國98年4月14日所
為之處分（原處分案號：北監自裁字裁40-C00000000號），聲明
異議，本院裁定如下：
    主  文
異議駁回。
    理  由
一、按汽車駕駛人有飲用酒類後其吐氣所含酒精濃度超過每公升
    0.25毫克者，不得駕車，道路交通安全規則第114條第2款定
    有明文。又汽車駕駛人，駕駛汽車經測試檢定酒精濃度超過
    規定標準，處新臺幣 (下同)15,000 元以上60,000元以下罰
    鍰，並當場移置保管該汽車及吊扣其駕駛執照1年，汽車駕
    駛人併應接受道路交通安全講習，道路交通管理處罰條例第
    35條第1項第1款、第24條第1項第2款亦有明文。
二、本件異議人即受處分人甲○○（下稱受處分人）於民國98年
    4月13日夜間0時45分許，駕駛車牌號碼6T-4315號自用小客
    車，沿臺北縣中和市○○街往新店方向行駛，於行經該路與
    四維街交岔路口時，適為在交岔路口執行勤務之臺北縣政府
    警察局中和第一分局南勢角派出所警員發現受處分人所駕汽
    車略為不穩而攔停盤查，警員發現受處分人疑似飲酒，於提
    供杯水供受處分人漱口及確認受處分人已飲酒結束逾15分鐘
    以上，始對受處分人實施酒精濃度呼氣檢定測試，惟受處分
    人於同日夜間0時57分為第一次測試時，因吹氣不足及吹氣
    時間過長使酒測器無法測試，致第一次酒測失敗並列印案號
    0626號之酒則單上測定值欄僅顯示編號06之字樣，未顯示酒
    測值，執勤員警乃於同日夜間0時17分許，對受處分人實施
    第二次酒測，經正確測試並列印案號0627號之酒測單上顯示
    酒測值為每公升0.48毫克，執勤員警遂以受處分人違反道路
    交通管理處罰條例第35條第1項第1款規定當場製單舉發，受
    處分人拒絕簽收，員警遂在舉發通知單通知聯內載明「拒簽
    收」，並口頭告知受處分人應到案時間及處所。嗣受處分人
    於舉發通知單上所載應到案日期（98年4月28日）前之98年4
    月14日到案聽候裁決，經原處分機關即交通部公路總局臺北
    區監理所於98年4月14日依道路交通管理處罰條例第35條第1
    項第1款及違反道路交通管理事件統一裁罰基準表，而以小
    型車駕駛人吐氣所含酒精濃度超過每公升0.4毫克以上未滿
    0.55毫克之罰鍰最低額，裁處受處分人罰緩34,500元，並吊
    扣其駕駛執照1年，且應接受道路交通安全講習，受處分人
    於98年5月6日（扣除在途期間4日，未逾法定異議期限）向
    原處分機關聲明異議並將本件異議移送至本院審理等情，此
    有臺北縣政府警察局北縣警交大字第C00000000號舉發違反
    道路交通管理事件通知單通知聯影本、交通部公路總局臺北
    區監理所北監自裁字第裁40-C00000000號違反道路交通管理
    事件裁決書影本及其送達證書影本、臺北縣政府警察局中和
    第一分局98年5月25日北縣警中一交字第0980027590號函、
    交通部公路總局臺北區○○○○○道路交通管理事件不服裁
    決聲明異議案件移送書各1件在卷足憑。
三、本件異議意旨略以：
  (一)本件受處分人於上開時、地配合警方臨檢進行酒則，檢測機
    於第一次檢測時，測出酒測值為每公升0.06毫克，列單時因
    機器故障，整卷單據無故全部退出，警員要求重測，受處分
    人因只喝了2小杯啤酒，且結束飲酒已逾半小時，故配合重
    測，第二次重測時，機器沒有反應，警員表示該機器常出問
    題，第三次檢測時，卻測出受處分人酒測值為每公升0.48毫
    克，故受處分人向警員要求再次重測或換台機器測量，惟警
    員拒絕，故受處分人拒絕簽收罰單。受處分人從事文教工作
    已多年，並無酗酒或不良駕駛之習慣，為此聲明，請求將原
    處分撤銷云云。
四、經查：
  (一)本件受處分人於98年4月13日夜間0時45分許，駕駛車牌號碼
    6T-4315號自用小客車沿臺北縣中和市○○街往新店方向行
    駛，因行經該路與四維街交岔路口時，適為在該處執行巡邏
    勤務之臺北縣政府警察局中和第一分局南勢角派出所2名警
    員發現受處分人駕駛自用小客車有行車不穩情形，而將之攔
    停，執勤警員乙○○聞到受處分人身上散發酒味，遂以無線
    電通知備勤警員自派出所送酒測器至現場，警員乙○○詢問
    受處分人確認何時結束飲酒，受處分人表示其已結束飲酒約
    60分鐘，且在受處分人實施呼氣酒精濃度測試前，執勤警員
    有提供杯裝礦泉水給受處分人飲用，受處分人於飲用2杯後
    ，於同日夜間0時57分許，由警員乙○○持型號「AS Ⅳ」、
    器號050280號、檢定合格單號碼M0JA970063號之分析器對受
    處分人實施呼氣酒精濃度測試，因受處分人吹氣不足，已逾
    該測試器自動列印測定值列印單之時間，該分析器即自動列
    印出酒精濃度測定值列印單（案號第0626號），惟在列印過
    程中發生卡紙現象，因此執勤警員再請備勤警員送來列印紙
    而列印出該次測定值列印單，惟該案號第0626號之酒精濃度
    測定值列印單並未出現酒精濃度測定值，而係出現編碼「V
    06」，而編碼「V 06」即表示吹氣不足，警員乙○○遂於同
    日夜間1時17分許對受處分人實施第二次呼氣酒精濃度測試
    ，而當場測得受處分人呼氣酒精濃度達每公升0.48毫克，執
    勤警員因而將分析器自動列印出之酒精濃度測定值列印單（
    案號06 27）及其當場掣單舉發受處分人酒精濃度超過規定
    標準而駕車之違規通知單交付予受處分人簽名，受處分人認
    為分析器有問題而拒絕簽收等情，業據證人即執勤警員乙○
    ○於本院調查時具結證述明確，並有受處分人親自簽名、捺
    指印之酒後時間確認單、臺北縣政府警察局北縣警交大字第
    C00000000號舉發違反道路交通管理事件通知單通知聯影本
    、臺北縣政府警察局中和第一分局南勢角派出所案號第0626
    號、第0627號酒精濃度測定值列印單影本、臺北縣政府警察
    局員警工作紀錄簿影本在卷可按。又酒精濃度測定值列印單
    上顯示「V 06」係指個案吹氣3次均未取樣成功，分析器會
    顯示「╳」，列印出酒精濃度測定值列印單並顯示「06
    VOID NO SAMPLE」等情，有分析器廠商即志伸股份有限公司
    98年6月17日志字第09BB029號函在卷可參，本件受處分人酒
    後駕車之違規事實，至為明確，已堪認定。再執勤警員該次
    所使用之分析器（型號「AS Ⅳ」、器號050280號、檢定合
    格單號M0JA0000000號），業經經濟部標準檢驗局於97年7月
    1日檢驗合格，有效期限為1年即至98年7月1日，本件受處分
    人施以酒測之時間，係在該檢定有效期限內，且使用次數尚
    未達1,000次，此有經濟部標準檢驗局97年7月2日出具之呼
    氣酒精測試器檢定合格證書影本1份及上開案號第0626號、
    第0627號酒精濃度測定值列印單影本各1件在卷可稽，是縱
    該分析器於列印案號第0626號酒精濃度測定值列印單時曾發
    生卡紙情形，惟該分析器之準確性應無疑義，顯足以排除有
    故障誤為採證之可能。是受處分人所辯分析器不準確，其第
    一次酒測值為每公升0.06毫克，其經3次測試始吹出呼氣酒
    精濃度每公升0.48毫克云云，顯屬個人臆測及誤解，不足採
    信。
五、綜上所述，本件受處分人確有酒後駕車，經檢測其呼氣中所
    含酒精濃度結果達每公升0.48毫克之事實，已如前述，原處
    分機關依道路交通管理處罰條例第35條第1項第1款及同條例
    第24條第1項第2款、違反道路交通管理事件統一裁罰基準表
    之規定，裁處異議人罰鍰34,5OO元，並吊扣駕駛執照1年，
    且受處分人應接受道路交通安全講習，核無違誤。本件聲明
    異議為無理由，應予駁回。
六、據上論斷，應依道路交通案件處理辦法第19條，裁定如主文
    。
中    華    民    國    98    年    9     月    11    日
                              交通法庭法  官  陳慧萍
上正本證明與原本無異。
如不服本裁定，應於裁定送達後5日內向本院提出抗告狀。
                                      書記官  黃慧怡
中    華    民    國    98    年    9     月    11    日


司法院資訊處製作；財團法人民間司法改革基金會備份。
